臺灣板橋地方法院刑事判決　　　　　　　　　　　　九十一年度訴字第二一五號
　　公　訴　人　臺灣板橋地方法院檢察署檢察官
　　被　　　告　乙○○　男　二.
右列被告因違反電信法等案件，經檢察官提起公訴（九十一年度偵字第一三五三八號
），本院判決如左：
    主  文
乙○○共同連續意圖為自己不法之利益，以無線方式盜用他人電信設備通信，處有期
徒刑肆月，如易科罰金以佰元折算壹日，緩刑貳年。
    事  實
一、乙○○於民國（下同）九十年十一月間某日，臺北縣板橋市○○路○段八十四號
    其任職之「北達汽車維修廠」內，拾獲甲○○所遺失之行動電話門號卡（台灣大
    哥大股份有限公司、門號0000000000號、原係甲○○之父李文正申請
    租用，而交由甲○○使用）乙枚後，竟基於為自己不法所有之意圖，予以侵占入
    己。乙○○於得手後，為圖能撥打該行動電話門號而免於繳交電信費用，竟與丙○○（另結）共同基於意圖為自己不法利益之概括犯意聯絡，自同年月十六日上
    午十時起至九十一年一月二十日晚上十一時止，在臺北縣、市及苗栗縣等地，由
    乙○○自行將該門號卡置於自己之行動電話內或將門號卡交付丙○○置於渠之手
    機內撥打之方式，連續撥打甲○○所有之上揭行動電話門號多次，向台灣大哥大
    股份有限公司（以下稱台灣大哥大公司）傳送行使該行動電話之序號及內碼所代
    表之訊號，並隱瞞非該行動電話合法使用人之事實，要求台灣大哥大公司提供通
    話服務，致使台灣大哥大公司行動電話之通信系統陷於錯誤，誤認其係該號行動
    電話持有人甲○○所使用，予以接收而為其提供通話服務，而以無線方式盜用該
    電信設備通信，計詐得免費使用行動電話通信之財產上不法利益達新臺幣（下同
    ）二萬六千餘元（其中乙○○撥打六百六十九通、丙○○撥打一百六十通）。嗣
    甲○○接獲上開行動電話門號帳單後，報警處理循線查獲，始悉上情。
二、案經甲○○訴由臺北縣政府警察局樹林分局報告臺灣板橋地方法院檢察署檢察官
    偵查起訴。
    理  由
一、右揭事實，迭據被告於警訊、檢察官偵查及本院審理時坦承不諱在卷，並與同案
    被告丙○○於檢察官偵查中所供情節互核一致，且與被害人甲○○，於警、偵訊
    時所指訴遺失該行動電話及遭盜用等情節相符，復有門號0000000000
    號行動電話雙向通聯資料查詢之通話明細清單影本二份附卷可稽。觀諸卷附之電
    話通話明細清單記載，被告盜用多達六百六十九通，顯見被告為圖免費使用無線
    電話通信之不法利益，而盜用他人電信設備通信之犯意甚明，堪認被告之上開自
    白與事實相符，本案事證明確，被告犯行均洵堪認定，應予依法論科。
二、核被告侵占甲○○所遺失上揭行動電話門號卡乙枚之所為，係犯刑法第三百三十
    七條之侵占遺失物罪；又被告以無線方式盜用該行動電話門號之通信設備以通信
    之行為，係犯電信法第五十六條第一項之盜用他人電信設備通信罪。按電信法第
    五十六條第一項之罪，以意圖為自己或第三人不法之利益，使用有線、無線或其
    他電磁方式，盜接或盜用他人電信設備通信者為要件。本罪之處罰詐得免繳電信
    通信費用之不法利益規定，乃刑法詐欺得利罪之特別法，依特別法優於普通法之
    原則，自毋庸再論以刑法之詐欺得利罪，併此敘明（最高法院八十八年一月十九
    日八十八年度第一次刑事庭會議決議可資參照）。被告與同案被告丙○○二人間
    就盜用他人電信設備通信罪，有犯意之聯絡及行為之分擔，均應論以共同正犯。
    又被告先後多次盜用他人通信設備通信之犯行，時間緊接，方法相同，復觸犯構
    成犯罪要件相同之罪名，顯係基於概括之犯意反覆而為，應依刑法第五十六條連
    續犯之規定，論以一罪並加重其刑。又被告所犯上開侵占遺失物、盜用他人電信
    設備通信等二罪間，有方法果結之牽連關係，應依刑法第五十五條之規定，從一
    重之盜用他人電信設備通信罪處斷。爰審酌被告因貪圖小利之犯罪動機、目的、
    手段、盜用之次數、所得之不法利益與犯罪後坦承犯行之態度等一切情狀，量處
    如主文所示之刑，並諭知易科罰金之折算標準，以資懲儆。末查被告前未曾受有
    期徒刑以上刑之宣告，有臺灣高等法院檢察署刑案紀錄簡覆表乙份在卷可參，渠
    因貪圖免於繳交電信費用，致思慮欠週而為本件犯行，於犯罪後已悉數償還所欠
    通信費，業據供明在卷，經此偵、審教訓後，應知所警惕而無再犯之虞，本院認
    前所宣告之刑以暫不執行為適當，併宣告緩刑二年，以啟自新。至被告供以犯本
    罪所用之行動電話門號卡乙枚，並未扣案，且被告供稱業已滅失，該物又非被告
    所有之物，故不另為沒收之諭知，附此敘明。
三、被告丙○○部分，俟到案後另行審結。
據上論斷，應依刑事訴訟法第二百九十九條第一項前段，電信法第五十六條第一項，
刑法第十一條前段、第二十八條、第五十六條、第三百三十七條、第五十五條、第四
十一條第一項、第七十四條第一款，罰金罰鍰提高標準條例第一條前段、第二條，判
決如主文。
本案經檢察官郭緯中到庭執行職務
中      華      民      國      九十一      年      十一    月  二十一  日
      臺灣板橋地方法院刑事第四庭
                                          法  官  李  崇  豪
右正本證明與原本無異。
如不服本判決，應於判決送達後十日內，向本院提出上訴狀。
                                          書記官  金  和  國
中      華      民      國      九十一      年      十一    月  二十一  日
附錄法條全文：
電信法第五十六條：
意圖為自己或第三人不法之利益，以有線、無線或其他電磁方式，盜接或盜用他人電
信設備通信者，處五年以下有期徒刑，得併科新臺幣一百五十萬元以下罰金。
意圖供自己或第三人盜接或盜用他人電信設備通信，而製造、變造或輸入電信器材者
，處一年以上七年以下有期徒刑，得併科新臺幣三百萬元以下罰金。意圖供第三人盜
接或盜用他人電信設備通信，而販賣、轉讓、出租或出借電信器材者，亦同。
意圖供自己或第三人犯罪之用而持有前項之電信器材者，處三年以下有期徒刑，得併
科新臺幣五十萬元以下罰金。
第一項及第二項之未遂犯罰之。
刑法第三百三十七條
意圖為自己或第三人不法之所有，而侵占遺失物、漂流物或其他離本人所持有之物者
，處五百元以下罰金。
